最高法院刑事判決                              八十八年度台上字第七○六○號
    上訴人  台灣高等法院台南分院檢察署檢察官
    被  告  甲○○
右上訴人因被告違反槍彈藥刀械管制條例案件，不服台灣高等法院台南分院中華民
國八十六年十一月四日第二審判決（八十六年度上訴字第一五八八號，起訴案號：台
灣嘉義地方法院檢察署八十六年度偵字第三八三九號），提起上訴，本院判決如左：
    主  文
原判決關於甲○○未經許可無故製造洛克型手槍貳把（含彈匣貳個）部分撤銷。
其他上訴駁回。
    理  由
一、撤銷部分：
本件原判決以公訴意旨略稱：被告甲○○未經許可，於民國八十二年間，在嘉義縣民
雄鄉灣橋村某空屋內，無故製造洛克型手槍貳把（含彈匣貳個，按即原判決附表編號
六部分），因認被告涉犯槍彈藥刀械管制條例第十條第一項、第十一條第一項之罪
嫌云云。然經審理結果，認為被告此部分犯行為台灣嘉義地方法院八十三年度訴字第
六九三號確定判決效力所及，且與論罪部分無裁判上一罪之關係，乃撤銷第一審關於
此部分之判決，改判諭知免訴，固非無見。
惟查：上述洛克型手槍貳把（含彈匣貳個）部分，係檢察官認與起訴部分有裁判上一
罪關係而函請第一審併辦，此項公函非屬訴訟上之請求，僅是促使法院注意，此部分
除與起訴之犯罪有審判不可分之關係外，法院不得加以審判。原判決既認此送併辦部
分與被告有罪部分無裁判上一罪關係，即非起訴效力所及不得加以審判，原判決竟於
主文內諭知免訴，自有未受請求之事項予以判決之違法。上訴意旨，執以指摘原判決
此部分不當，非無理由，應由本院將該部分撤銷，因法院對此部分既不得予以審判，
故除撤銷外，不另為其他之諭知，併予說明。
二、駁回部分：
查第三審上訴書狀，應敘述上訴之理由，其未敘述者，得於提起上訴後十日內補提理
由書於原審法院，已逾上述期間，而於第三審法院未判決前仍未提出上訴理由書狀者
，第三審法院應以判決駁回之，刑事訴訟法第三百八十二條第一項、第三百九十五條
後段規定甚明。本件上訴人因被告違反槍彈藥刀械管制條例案件，不服原判決關於
被告未經許可無故寄藏手槍及其餘未經許可無故製造槍、彈部分，於八十六年十一月
二十六日提起上訴，並未敘述理由，迄今逾期已久，於本院未判決前仍未提出，依上
開規定此部分上訴自非合法，應予駁回。
據上論結，應依刑事訴訟法第三百九十七條、第三百九十五條後段，判決如主文。
中      華      民      國    八十八    年     十二     月      九      日
                              最高法院刑事第十二庭
                                  審判長法官  陳  炳  煌
                                        法官  陳  正  庸
                                        法官  陳  世  雄
                                        法官  高  金  枝
                                        法官  黃  正  興
      右正本證明與原本無異
                                              書  記  官
中      華      民      國    八十八    年     十二     月     十五     日
